臺灣臺北地方法院民事裁定　　　　　　100年度家聲字第908號
　　聲　請　人　臺北市政府
　　法定代理人　郝龍斌　
　　相　對　人　甲　　　
　　法定代理人　徐宏傑　
上列聲請人聲請處遇安置事件，本院裁定如左：
    主      文
相對人甲（基本年籍資料如附表所示）應安置於中途學校。
聲請程序費用新臺幣 1,000 元由聲請人負擔。
    理      由
一、按兒童或少年因從事性交易或有從事之虞，經法院依兒童及
    少年性交易防制條例第16條裁定將其交付主管機關安置於緊
    急收容中心者，主管機關應於2週至1個月內向法院提出觀察
    輔導報告及建議處遇方式，並聲請法院裁定；又法院依審理
    之結果，認該兒童或少年有從事性交易者，除有第 18 條第
    2 項第 1 款至第 7 款所列下述情形之一者外，應裁定將其
    安置於中途學校，施予  2 年之特殊教育：一罹患愛滋病者
    。二懷孕者。三外國籍者。四來自大陸地區者。五智障者。
    六有事實足證較適宜由父母監護者。七其他事實足證不適合
    中途學校之特殊教育，且有其他適當之處遇者，兒童及少年
    性交易防制條例第 17 條第 1 項、第 18 條第 2 項分別定
    有明文。
二、聲請意旨略以：相對人甲自國中八年級後直至本次安置前即
    陷入反覆離家的惡性循環，安置前已呈現中輟狀態，且離家
    長達三個多月，此次即為籌措生活費而自今年  7 月起選擇
    從事應召工作多次，顯見其未具適宜之判斷力及正向之工作
    及金錢價值觀，並易受外界環境與不良友伴等影響而脫離常
    軌。再者，相對人甲之父親因長年獨自扶養相對人甲，經濟
    狀況雖顯拮掘，但願竭盡所能提供及滿足相對人甲之各項需
    求，惟觀察相對人甲之父親多用補償之心態與相對人甲互動
    ，致使相對人甲對父親管教多不以為意，評估相對人甲短時
    間內在社區穩定生活之可能性低，爰依兒童及少年性交易防
    制條例第  18 條第 2 項規定，聲請准將相對人甲安置於中
    途學校，以提供相對人甲穩定的生活與學習，另提升多元親
    職教養功能以提昇家庭功能，以維少年利益等語。
三、經查，聲請人主張之事實，業據其提出本院  100 年度護字
    第 90 號民事裁定影本、臺北市政府社會局觀察輔導報告書
    、展望家園個案短期觀察紀錄、調查筆錄等件為證。本院審
    酌上情，認相對人甲之父親尚缺乏輔導相對人之能力，為加
    強正向引導相對人甲生活環境，導正其價值觀，培養相對人
    甲一技之長，並提供相對人甲父親相關資源以增進親職功能
    ，學習有效與相對人甲互動與溝通，進而提升親職能力，應
    認相對人甲安置於中途學校為適當，依首開法條規定裁定如
    主文所示。
中    華    民    國   100    年    10    月    31    日
                      家事法庭法    官  彭南元
以上正本係照原本作成。
如對本裁定抗告須於裁定送達後十日內向本院提出抗告狀，並應
繳納抗告費新台幣壹仟元。
中    華    民    國   100    年    10    月    31    日
                              書 記 官  尹遜言